臺灣屏東地方法院民事裁定　　　　　　　　　　　　　　九十四年度小上字第三號
　　上　訴　人　啟章營造有限公司
　　法定代理人　蔡家妍
　　被 上訴 人　侯信全即勝興企業行
右當事人間請求給付貨款事件，上訴人對於中華民國九十三年十二月二十九日本院屏
東簡易庭九十三年度屏小字第七九二號第一審判決提起上訴，本院裁定如左：
    主      文
上訴駁回。
第二審訴訟費用由上訴人負擔。
    理      由
一、按對於小額程序第一審裁判上訴，非以其違背法令為理由，不得為之，民事訴訟
    法第四百三十六條之二十四第二項定有明文；小額程序之上訴狀內應記載上訴理
    由，表明下列各款事項︰一原判決所違背之法令及其具體內容。二依訴訟資料可
    認為原判決有違背法令之具體事實，民事訴訟法第四百三十六條之二十五著有規
    定；又所謂判決違背法令，依同法第四百三十六條之三十二準用同法第四百六十
    八條、第四百六十九條第一款至第五款之規定，係指「判決不適用法規或適用不
    當」或「判決有同法第四百六十九條所列第一款至第五款情形之一」之情形；惟
    當事人依民事訴訟法第四百六十八條規定以原審判決有不適用法規或適用法規不
    當為上訴理由時，其上訴狀或理由書應有具體之指摘，並揭示該法規之條項或其
    內容，若係成文法以外之法則，應揭示該法則之旨趣，倘為司法院解釋或最高法
    院之判例，則應揭示該判解之字號或其內容，如依民事訴訟法第四百六十九條所
    列各款事由提起上訴者，其上訴狀或理由書應揭示合於該條款之事實，上訴狀或
    理由書如未依此項方法表明者，即難認為已對原審判決之違背法令有具體之指摘
    ，其上訴自難認為合法（最高法院七十一年臺上字第三一四號判例參照）。
二、本件上訴人對小額訴訟之第一審判決提起上訴，上訴理由狀除仍記載其就實體事
    項所為之爭執，即：系爭貨物為訴外人陳石勝所訂購，上訴人僅代為給付貨款云
    云外，就程序部分則泛稱原審未依其聲請就特定證據進行調查為違背法令云云。
    惟按，證據調查原由審理事實之法院衡情裁量，若認事實已臻明瞭，自可即行裁
    判，無庸再為調查；證人之應否傳喚，除於釋明事實關係有必要者外，法院本可
    衡情酌定，故法院就當事人所聲明各種證據方法中，僅調查其重要者，而於非必
    要者捨置不問，原難指為違法，最高法院十九年上字第八八九號、十八年上字第
    一０六六號著有判例可資參照，是原審依現存卷證調查所得，就案情事實既已獲
    致足資確信之心證而未就當事人聲請之特定證據再予調查，原已難認為違法，況
    上訴意旨未具體指出原審判決有如何違背法令情事，復未指明原審判決所違反之
    法規條項、法則或判解字號，遑論揭示其內容、旨趣，卻空言「上開證據方法既
    經上訴人提出…受訴法院即應加以調查」云云（詳上訴狀第四頁第一行、第二行
    ），並憑空創設「應調查之證據而漏未調查之違背法令」等（詳上訴狀第四頁第
    五行、第六行）類似刑事訴訟法第三百七十九條第十款規定用語之詞句，率指原
    判決違背法令，自不得謂已表明上訴理由，其上訴顯難認為合法，應予駁回。
三、據上論結，本件上訴為不合法，依民事訴訟法第四百三十六條之三十二第二項、
    第四百七十一條第一項、第四百四十四條第一項前段、第九十五條、第七十八條
    ，裁定如主文。
中　　　華　　　民　　　國　　九十四　　年　　　三　　　月　　　四　　　日
                                    臺灣屏東地方法院民事第二庭
                                          審判長法官  阮世賢
                                          法      官  春生
                                          法      官  陳松檀
右為正本係照原本作成
本件不得抗告。
                                          法院書記官  謝天祥
中　　　華　　　民　　　國　　九十四　　年　　　三　　　月　　　八  　　日
